【裁判字號】    90,訴,722
【裁判日期】    900531
【裁判案由】    違反著作權法
【裁判全文】
臺灣高雄地方法院刑事判決                            九十年度訴字第七二二號
    公  訴  人  臺灣高雄地方法院檢察署檢察官
    被      告  癸○○
右列被告因違反著作權法案件，經檢察官提起公訴（九十年度偵字第二九四六號），
暨移送併案審理（九十年度偵字第六三四五號），本院判決如左：
    主  文
癸○○以明知為侵害著作權之物，意圖營利而交付之方法侵害他人之著作權為常業，
處有期徒刑壹年陸月。緩刑肆年。
扣案如附表一、二所示盜版音樂光碟片貳佰肆拾柒片，均沒收。
    事  實
一、癸○○明知某年籍姓名不詳綽號「阿丁」之成年男子，以每片音樂光碟片新台幣
    （下同）八十元之價格所兜售者，係未經如附表一、二所示著作財產權人同意或
    授權而擅自重製之侵害錄音著作之盜版品。竟基於轉售營利之意圖，於九十年一
    月初，在高雄縣鳳山市○○街夜市向該名綽號「阿丁」之成年男子，購入盜版音
    樂光碟片乙批，並自九十年一月二十九日起，於上開夜市擺設攤位，以每片盜版
    音樂光碟片一百元之價格，販賣予不特定人，賺取其差額牟利，供作生活之資。
    嗣於九十年一月二十九日晚間八時三十許，為警於上開夜市攤位查獲，並扣得如
    附表一所示之盜版音樂光碟片八十六片。癸○○於遭警方查獲後，仍基於前開營
    利之意圖，自九十年三月二十日起，在高雄縣鳳山市○○路夜市攤位，以上開方
    式販賣盜版音樂光碟片予不特人牟利。迨九十年三月二十七日晚間十一時許，為
    警於高雄縣鳳山市○○路夜市攤位查獲，並扣得如附表二所示盜版音樂光碟片一
    百六十一片。
二、案經壬○國際音樂股份有限公司、庚○國際音樂股份有限公司、甲○國際企業股
    份有限公司、福茂唱片音樂股份有限公司、戊○百代股份有限公司、辛○哥倫比
    亞音樂股份有限公司、己○○股份有限公司、丑○唱片股份有限公司、子○國際
    唱片股份有限公司、寅○唱片股份有限公司、丙○股份有限公司、乙○國際音樂
    股份有限公司訴由內政部警政署保安警察隊第二總隊第五大隊報告台灣高雄地方
    法院檢察署檢察官偵查起訴暨移送併案審理。
    理  由
一、右揭事實，業據被告癸○○自白不諱，核與告訴人代理人丁○○、李正興於警訊
    時指述情節相符，並有告訴人公司原版錄音著作資料、公司執照多份及現場相片
    三幀附卷可憑，復有如附表一、二所示之盜版音樂光碟片計二百四十七片扣案可
    證。又被告自承當時並未從事其他行業，因需要錢而從事販賣盜版音樂光碟片，
    再佐以被告二次為警查獲時整攤均係盜版音樂光碟片，足見被告確有以販賣盜版
    音樂光碟片之所得為其收入，而作為營生之用，自屬賴此維生。事證明確，被告
    犯行洵堪認定。
二、核被告所為，係違反著作權法第八十七條第二款規定，而觸犯同法第九十三條第
    三款、第九十四條以明知為侵害著作權之物，意圖營利而交付之方法侵害他人之
    著作權為常業罪。被告以一販賣盜版音樂光碟片之行為，同時侵害告訴人壬○音
    樂股份有限公司等公司之著作財產權，為想像競合犯。公訴人雖僅就被告於九十
    年一月二十九日販賣盜版音樂光碟之犯行提起公訴，然檢察官就犯罪事實一部起
    訴者，其效力及於全部，本件被告自九十年三月二十日起至同年月二十七日止販
    賣盜版音樂光碟部分之犯罪事實，與前揭論罪科刑部分有常業犯之關係，已如前
    述，本院自應就屬實質一罪之九十年三月二十日起至同年月二十七日止販賣部分
    ，一併加以裁判。爰審酌被告明知係他人擅自重製之盜版音樂光碟片，竟仍予買
    受，並販賣予不特定人圖利，漠視著作權財產權人為錄音著作所投助之大量心力
    ，嚴重侵害其權利，且於警方查獲後仍繼續販賣盜版光碟，惡性非輕，惟念其犯
    後態度良好等一切情狀，量處如主文所示之刑。又被告五年以內未曾受有期徒刑
    以上刑之宣告，有其前科紀錄表可查，因一時短於思慮，致罹刑章，經此偵審程
    序及刑之宣告後，應知所警惕，信無再犯之虞，本院認前開對其所宣告之刑，以
    暫不執行為適當，爰併予以宣告緩刑四年，以啟自新。扣案如附表一、二所示盜
    版音樂光碟片二百四十七片為供犯罪所用之物，且為其所有，此業經被告供明在
    卷，應依刑法第三十八條第一項第二款規定，宣告沒收。
據上論斷，應依刑事訴訟法第二百九十九條第一項前段，著作權法第九十四條、第九
十三條第三款、第八十七條第二款，刑法第十一條前段、第五十五條、第七十四條第
一款、第三十八條第一項第二款，判決如主文。
中      華      民      國      九十      年      五    月    三十一    日
                                  臺灣高雄地方法院刑事第一庭
                                      法  官    郭佳瑛
右正本證明與原本無異。
如不服本判決，應於判決送達後十日內，向本院提出上訴狀。
                                      書記官    王美玲
中    華    民    國      九十      年      六      月      一      日
附錄本案論罪科法條：
著作權法第九十四條：
以犯第九十一條、第九十二條或第九十三條之罪為常業者，處一年以上七年以下有期
徒刑，得併科新臺幣四十五萬元以下罰金。
著作權法第九十三條第三款：
有左列情形之一者，處二年以下有期徒刑，得併科新臺幣十萬元以下罰金：
三、以第八十七條各款方法之一侵害他人之著作權者。
著作權法第八十七條第二款：
有下列情形之一者，除本法另有規定外，視為侵害著作權或製版權：
二、明知為侵害著作權或製版權之物，而散布或意圖散布而陳列或持有或意圖營利而
    交付者。


司法院資訊處製作；財團法人民間司法改革基金會備份。
